## **EL SOROGY Lisa**

# Recherche stage développeuse WEB

Pédicure-podologue libérale pendant 5 ans, je me suis, en parallèle, découvert un attrait pour le développement ce qui m'a poussé à suivre une formation openclassroom HTML/CSS. J'ai par la suite décidé d'arrêter mon activité et c'est tout naturellement que je me suis reconverti dans le développement web.

### **PROJETS**

- Maquettage d'une application sur adobe XD
- CV en ligne (HTML/CSS/BOOTSTRAP JS)
- Projet de fin de formation : site web type deliveroo de PAP (en cours)

### **CERTIFICATIONS**



introduction au WEB DESIGN



HTML5/CSS3

#### **EXPERIENCES**

De 07/2015 à 01/2020

Divers cabinets paramédicaux et EHPAD, Ile de France

Pédicure-podologue

Acquis: Communication inter et intra équipe/ Gestion de cabinet (comptabilité, organisation)/ Gestion du stress / Gestion de situation de crise

ETAM, Paris

De 02/2009 À 07/2012

Conseillère de vente, hôtesse de caisse

#### **FORMATIONS**

2020	•	Formation développeuse WEB WEBFORCE 3 en télétravail
2015	•	Diplôme d'état Pédicure-Podologue  AFREP, Paris
2009- 2011	•	1ère année de PCEP1 (Pharmacie) Paris V Descartes
2008	•	Bac Scientifique Lycée Turgot, Paris



## **CONTACTS**



lisa.elsorogy@hotmail.fr



06.27.72.26.55



Paris, France

### **LANGAGES**

HTML5/CSS3 

**BOOTSTRAP 4** 

Javascript

Angular WordPress

SQL/BDD

PHP /PHP Orienté objet

AJAX

Langues

# Intérêts











